【裁判字號】    97,上訴,1313
【裁判日期】    970829
【裁判案由】    違反毒品危害防制條例
【裁判全文】
臺灣高等法院高雄分院刑事判決        97年度上訴字第1313號
上  訴  人
即  被  告  甲○○
                    （現於臺灣屏東監獄竹田分監執行中）
上列上訴人因違反毒品危害防制條例案件，不服臺灣屏東地方法
院97年度訴字第735 號中華民國97年6 月25日第一審判決（起訴
案號：臺灣屏東地方法院檢察署97年度毒偵字第860 號），提起
上訴，本院判決如下：
    主  文
上訴駁回。
    事  實
一、甲○○前因施用毒品案件，經臺灣屏東地方法院93年度毒聲
    字第164 號裁定送觀察、勒戒，經評定無繼續施用毒品之傾
    向，於民國（下同）93年6 月4 日執行完畢釋放，並由臺灣
    屏東地方法院檢察署檢察官於93年6 月7 日以93年度毒偵緝
    字第73號為不起訴處分確定；又因持有毒品、竊盜等案件，
    分別經台灣屏東地方法院以95年度易字第133 號判決處有期
    徒刑5 月確定、以95年度簡字第587 號判決處有期徒刑3 月
    確定，嗣經同院以95年度聲字第765 號裁定定應執行有期徒
    刑6 月確定，並於95年11月30日縮刑期滿執行完畢。詎猶不
    知悔改，於觀察、勒戒執行完畢釋放後5 年內，明知海洛因
    經公告列為毒品危害防制條例第2 條第2 項第1 款之第一級
    毒品，不得非法持有、施用，仍基於施用第一級毒品海洛因
    之犯意，於97年2 月21日下午3 時30分許，在其位於屏東縣
    車城鄉○○村○○路24巷7 號之住處內，以將海洛因置入注
    射針筒摻水稀釋後，注射手臂血管之方式，施用第一級毒品
    海洛因1 次。嗣於同年月22日晚上8 時45分許，因涉嫌他案
    為警在屏東縣車城鄉○○村○○○路段拘獲，警方徵得其同
    意後，採集其尿液檢體送檢驗，結果呈嗎啡陽性反應，而查
    知上情。
二、案經屏東縣警察局恆春分局報告臺灣屏東地方法院檢察署檢
    察官偵查起訴。
    理  由
一、上揭事實，業據被告甲○○坦承不諱，其為警查獲所採集之
    尿液檢體，經送請正修科技大學超微量研究科技中心以酵素
    免疫分析法及氣相層析質譜儀法檢驗，結果呈嗎啡陽性反應
    ，有該中心97年3 月13日編號R00-0000-000號檢驗報告1 份
    在卷足憑，被告自白與事實相符。次查，被告前因施用毒品
    案件，經臺灣屏東地方法院以93年度毒聲字第164 號裁定送
    觀察、勒戒後，經評定無繼續施用毒品之傾向，於93年6 月
    4 日執行完畢釋放，並由臺灣屏東地方法院檢察署檢察官於
    93年6 月7 日以93年度毒偵緝字第73號為不起訴處分確定等
    事實，有臺灣高等法院被告全國前案紀錄表在卷可按，是被
    告於觀察、勒戒執行完畢釋放後5 年內，再犯本件施用毒品
    犯行，事證明確，應予依法論科。
二、按海洛因係屬毒品危害防制條例第2 條第2 項第1 款所規定
    之第一級毒品。核被告所為，係犯毒品危害防制條例第10條
    第1 項之施用第一級毒品罪。其持有毒品進而施用，其持有
    之低度行為，為施用毒品之高度行為所吸收，不另論罪。又
    被告因持有毒品、竊盜等案件，分別經臺灣屏東地方法院95
    年度易字第133 號判處有期徒刑5 月確定、95年度簡字第58
    7 號判處有期徒刑3 月確定，並經同院以95年度聲字第765
    號裁定應執行有期徒刑6 月確定，於95年11月30日縮刑期滿
    執行完畢，有臺灣高等法院被告前案紀錄表附卷足憑，其於
    刑之執行完畢後5 年內，再犯本件有期徒刑之罪，為累犯，
    應依刑法第47條第1 項規定加重其刑。
三、原審以被告事證明確，適用毒品危害防制條例第10條第1 項
    ，刑法第11條前段、第47條第1 項規定，審酌被告施用毒品
    ，足以戕害其身心，滋生其他犯罪，且前有施用毒品前科，
    ，其犯後坦承犯行，且施用毒品行為於本質上係屬自我戕害
    行為，反社會性之程度應屬較低等一切情狀，量處有期徒刑
    1 年6 月，認事用法核無違誤，量刑亦稱妥適，被告上訴意
    旨以原審量刑過重，而指摘原判決不當，為無理由，應予駁
    回。
據上論斷，應依刑事訴訟法第368 條，判決如主文。
本案經檢察官彭南雄到庭執行職務。
中    華    民    國    97    年    8     月    29    日
                    刑事第六庭    審判長法  官  王憲義
                                        法  官  張盛喜
                                        法  官  邱永貴
以上正本證明與原本無異。
如不服本判決應於收受本判決後10日內向本院提出上訴書狀，其
未敘述上訴理由者，並得於提起上訴後10日內向本院補提理由書
狀（均須按他造當事人之人數附繕本）「切勿逕送上級法院」。
中    華    民    國    97    年    8     月    29    日
                                        書記官  鄭翠芬
附錄本判決論罪科刑法條：
毒品危害防制條例第10條第1 項：
施用第一級毒品者，處6 月以上5 年以下有期徒刑。


司法院資訊處製作；財團法人民間司法改革基金會備份。
